# 股份支付授予日

提问人：wx_5cbd6a2767a5 时间：2021-03-11 14:33:04
请教陈版：
员工于 2019 年 10 月 30 日入职，并与公司签订雇佣协议，其中约定授予员工期权 100 股，行权期为入职日起算 1 年。
相关期权授予计划于 2020 年 1 月 1 日被董事会批准。
根据准则， 2020 年 1 月 1 日是授予日，但是否需要在 2019 年 10 月 30 日预估相关期权公允，进行摊销，并在 2020 年 1 月 1 日授予日true up；还是只需要在 2020 年 1 月 1 日评估期权公允，在剩余的 10 个月内摊销？
谢谢!

回答人：chenyiwei
这里要明确的问题是：在董事会正式批准之前，与员工签订的雇佣协议中约定的期权条款有无效力？是否当初签订协议时，事先已经获得了董事们的口头同意，后续的董事会决议只是一个形式？或者，雇佣协议中是否约定了替代条款，即万一期权方案最终未被董事会批准则采用何种方式补偿？
根据对上述问题的了解，判断该项期权协议在董事会批准之前是否实质上已存在，或者企业已承担了支付其他形式薪酬的现时义务。